# 请教版主

提问人：yin34520 时间：2017-08-12 10:37:28
请教版主：公司是一家游戏运营的企业，也就是公司提供运营平台，公司全额收取玩家的充值款项后，按与游戏研发厂商约定的比例分成给游戏研发商。 1 、游戏厂商负责游戏的服务器的搭建及游戏的更新，游戏中相关道具的数据只有厂商掌握，公司负责运营平台的搭建及在各大媒体买量吸引玩家，玩家的数据由公司掌握，收入来源于玩家在游戏中的充值，分成比例公司与厂商一般为 7 ：
3 ，请教公司的收入是按总额法还是净额法？ 2 、公司在各大媒体买量吸引玩家的推广费是计入营业成本还是期间费用，其占收入的比例在60%以上？ 3 、游戏玩家的充值一般是通过支付宝、微信等三方平台代收，手续费在1%左右，其是计入营业成本、管理费用还是财务费用？ 4 、公司委托游戏厂商研发游戏，版权归公司所有，公司前期支付固定的委托研发费用（如果研发失败，固定费用不退还，但固定费用一般会低于研发成本），后期按游戏运营后的收入按比例分成，但厂商基本不承担运营责任，请问后期的收入分成是否计入研发费用？如果将其拆分成研发与运营两个业务，从单个看都有失公允。

回答人：chenyiwei
1 、从你说的情况看，玩家的账号是在平台注册的，且充值款由平台方收取，平台对玩家承担首要责任的可能性更大，因此建议采用总额法，在取得分成款时确认收入。因为服务器和游戏环境的搭建和维护由厂商负责，所以道具消耗与本企业无关。 2 、实际操作中可以计入营业成本。 3 、建议充值手续费计入财务费用。 4 、应作为一揽子交易整体看待，支付的研发委托款项可参考《瑞华研究2010 ～ 2016 汇编》之“问题1-2-4（外包的开发活动的相关支出的资本化问题）”、“问题1-2-5（关于委托开发的技术能否资本化的问题）”所述原则处理，后续取得分成款仍确认为营业收入。资本化的研发支出应在游戏寿命期内摊销。

提问人：yin34520 时间：2017-08-12 17:18:32
谢谢陈版。现在与会计师这边存在争议。 1 、我个人判断公司做为平台，负责收款项的收取，平台的运营，负责游戏的推广，在后期责任更大，建议按总额法，但会计师认为游戏服务器由厂商搭建，厂商是主要责任方，所以我公司只能按净额法确认收。 2 、会计师也要求计入营业成本，但这与收入在期间上不匹配。当期的推广费与当期的收入不存在匹配关系，实际上当期的推广费吸引的玩家更多收入在以后期间，且从目前上市公司情况来看，仅看到游族络计入到营业成本，其他都是计入到销售费用。 4 、会计师只认同支付的固定研发费用计入研发费用，后期与收入相关的分成应按净额法确认收入从而冲减收入，不能确认为研发费用。个人也认为这是一揽子交易，应全部做为研发费用，只是金额确认的方式不同而已。

回答人：chenyiwei
这些问题可能存在进一步讨论的空间，建议继续与会计师说理沟通。